臺灣桃園地方法院刑事判決　　　　　　100年度簡上字第298號
上　訴　人　陳淑媛
選任辯護人　林宗竭律師
上列上訴人即被告因誣告案件，不服本院民國100年3月28日所為
之99年度壢簡字第2094號第一審判決（聲請簡易判決處刑書案號
：臺灣桃園地方法院檢察署99年度偵字第18844 號），提起上訴
，本院管轄之第二審合議庭判決如下：
    主      文
上訴駁回。
陳淑媛緩刑貳年，並於判決確定後參個月內應向公庫支付新臺幣
拾萬元。
    事實及理由
一、本案經本院管轄第二審之合議庭審理結果，認原審以上訴人
    即被告陳淑媛係犯刑法第169條第1項之誣告罪，而判處被告
    有期徒刑2 月，其認事用法並無不合，量刑亦稱妥適，應予
    維持，並引用原審判決書記載之事實、證據及理由（如附件
    ）。
二、被告提起上訴意旨略以：伊坦承犯行，請給予緩刑之機會；
    辯護人為被告辯護稱：原審判處有期徒刑2 月，未為緩刑之
    宣告，惟被告自始坦承犯行，被害人陳慶隆亦表示係其過失
    才致被告對其提出告訴，顯已對被告誣告犯行，明確表達諒
    解之意，而被告深感後悔，亦無再犯可能，另被告知母親身
    患疾病，尚需被告照護，爰請求為緩刑之宣告云云。
三、按法官於有罪判決如何量處罪刑，甚或是否宣告緩刑，均為
    實體法賦予審理法官裁量之刑罰權事項，法官行使此項裁量
    權，自得依據個案情節，參酌刑法第57條所定各款犯罪情狀
    之規定，於法定刑度內量處被告罪刑；除有逾越該罪法定刑
    或法定要件，或未能符合法規範體系及目的，或未遵守一般
    經驗及論理法則，或顯然逾越裁量，或濫用裁量等違法情事
    之外，並不得任意指摘其量刑違法（最高法院75年臺上字第
    7033號、72年臺上字第6696號、72年臺上字第3647號判例參
    照）。且在同一犯罪事實與情節，如別無其他加重或減輕之
    原因，下級審法院量定之刑，亦無過重或失輕之不當情形，
    則上級審法院對下級審法院之職權行使，原則上應予尊重（
    最高法院85年度臺上字第2446號判決參照）。準此，第一審
    法院所為量刑，如非有上揭明顯違法之情事，尚難得以擅加
    指摘其違法或不當至明。經查，原審認定被告罪證明確，而
    論以誣告罪，並審酌被告為期順利取回借貸與被害人陳慶隆
    之款項，竟利用刑事訴訟程序誣指被害人陳慶隆受刑事處分
    ，虛耗司法資源，應予非難，並使被害人陳慶隆無端歷經偵
    查、審判程序之磨難，對其名譽及精神所生之損害亦屬非輕
    ，惟被告犯後坦承犯行，態度尚可兼衡其犯罪之動機、目的
    等一切情狀，並爰引刑事訴訟法第449條第1項、第3項、第4
    54條第2項，刑法第169條第1項、第172條、第41條第3 項，
    判處有期徒刑2 月，認事用法俱無違誤。被告上訴意旨，猶
    請求給予緩刑之宣告云云，尚無理由，應予駁回。末查，被
    告前未曾因故意犯罪受有期徒刑以上刑之宣告，此有臺灣高
    等法院被告前案紀錄表1 份在卷可按，本院審酌其僅因一時
    失慮致罹刑章，且自始坦承犯行，堪認被告已有悔悟之心，
    其經此次偵審程序及刑之宣告後，當能知所警惕，信無再犯
    之虞，因認所宣告之刑，以暫不執行為適當，爰依刑法第74
    條第1項第1款、第2項第4款規定宣告緩刑2 年，並於本判決
    確定後3 個月內應向公庫支付新臺幣10萬元，以勵自新。
據上論斷，應依刑事訴訟法第455條之1第1項、第3 項、第368條
、第373條，刑法第74條第1項第1款、第2項第4款、第3項，判決
如主文。
本案經檢察官蔡正傑到庭執行職務。
中    華    民    國    100     年    7     月    28  日
              刑事第四庭  審判長法  官  張淑華
                                法  官  林宜靜
                                法  官  林維斌
以上正本證明與原本無異。
不得上訴。
                                書記官  鄭嘉惠
中    華    民    國   100    年    7     月    28    日